臺灣士林地方法院交通事件裁定　　　　　　　　　　九十一年度交聲字第三七一號
　　原處分機關　臺北巿交通事件裁決所
　　異　議　人
　　即受處分人　甲○○
右列受處分人因違反道路交通管理處罰條例案件，對於臺北市交通事件裁決所九十一
年三月二十六日所為之處分（原處分案號：北市裁三字第駕裁二二—ＡＶ00000
00號），聲明異議，本院裁定如左：
    主  文
異議駁回。
    理  由
一、按汽車駕駛人停車時，在消防栓之前停車者，處新台幣六百元以上一千二百元以
    下罰鍰。道路交通管理處罰條例第五十六條第一項第三款定有明文。又消防栓五
    公尺內不得臨時停車，道路交通安全規則第一百十一條第二款亦定有明文可參。
二、本件受處分人即異議人甲○○，於民國九十年十二月二十二日上午五時七分許，
    ，將所駕駛之車牌號碼ＡＯ—九二一七號自小客車，停放於臺北市○○路○段一
    ○三巷禁止臨時停車之消防栓五公尺內，經臺北市政府警察局內湖分局內湖派出
    所警員拍照並製單舉發，認其違反道路交通管理處罰條例第五十六條第一項第三
    款之規定，並經原處分機關即臺北市交通事件裁決所依上開規定及違反道路交通
    管理事件統一裁罰標準及處理細則等規定，於九十一年三月二十六日裁處受處分
    人罰鍰新台幣（下同）九百元。
三、受處分人聲明異議理由則以：依舉發之照片及現場事證，均不能證明伊有違規情
    事，隊員處分機關之裁決不表認同，為求公平正義，乃聲明異議，爰請求撤銷原
    處分云云，資為抗辯。
四、經查受處分人上開違規事實，有取締照片一幀在卷足稽，觀之照片顯示，受處分
    人確實將上開車輛停放於消防栓前，其違規情事甚明。此外，並有臺北市政府警
    察局內湖分局九十一年三月四日北市警內分交字第九一六○六五三九○○號書函
    、臺北市政府警察局九十一年一月四日北市警交大字第ＡＶ0000000號舉
    發違反道路交通管理事件通知單、臺北市交通事件裁決所九十一三月二十六日北
    市裁三字第駕裁二二—ＡＶ0000000號違反道路交通管理事件裁決書各一
    份附卷可佐。受處分人雖以上開情詞置辯，然在消防栓五公尺內本即禁止臨時停
    車，揆諸首揭規定即明，受處分人係持有合法駕駛執照之人，對於上揭道路交通
    管理處罰條例、道路交通安全規則之規定當知之甚詳，事證甚為明確，焉能空言
    否認。綜上所陳，足認受處分人違規停車情事彰彰炯明，其所辯顯係卸責之詞，
    不足採信。從而原處分機關據以援引上開規定，分別裁處罰鍰九百元，並無不當
    。本件異議為無理由，應予駁回。
據上論斷，應依道路交通案件處理辦法第十九條，裁定如主文。
中      華      民      國    九十一    年      八      月    二十二    日
                                  臺灣士林地方法院交通法庭
      法  官  李  昆  霖
右正本證明與原本無異。
如不服本裁定應於送達後五日內向本院提出抗告狀。
                                      書記官  李  佩  真
中      華      民      國    九十一    年      八      月    三十      日
